臺灣新竹地方法院刑事宣示判決筆錄
111年度金訴字第34號
公  訴  人  臺灣新竹地方檢察署檢察官
被      告  傅鈺棋


選任辯護人  林君鴻律師
            林育瑄律師
上列被告因違反洗錢防制法等案件，檢察官提起公訴（110年度
偵字第13674、13689號）後，聲請改依協商程序而為判決，本院
於中華民國111年7月28日下午2時29分，在本院刑事第三法庭宣
示判決，出席職員如下：
                      法  官  林哲瑜
                      書記官  胡家寧
                      通  譯  方盈琍
法官起立朗讀判決主文、犯罪事實要旨、處罰條文，及告以上訴
限制、期間並提出上訴狀之法院，且諭知記載其內容：
一、主  文：
    傅鈺棋幫助犯洗錢防制法第十四條第一項之一般洗錢罪，處
    有期徒刑貳月，併科罰金新臺幣壹萬元，罰金如易服勞役，
    以新臺幣壹仟元折算壹日。緩刑貳年，並應於判決確定之日
    起壹年內依附表二、三所示之和解及調解筆錄內容支付損害
    賠償。
二、犯罪事實要旨：
　　傅鈺棋前已因提供帳戶予不詳者申辦貸款之幫助詐欺案，經
    臺灣新竹地方檢察署檢察官偵查後，以107年度偵字第6024
    號為不起訴處分，依其社會生活之通常經驗與智識思慮，應
    知悉一般人無故取得他人金融帳戶使用之行徑常與詐欺犯罪密
    切相關，並可預見將金融帳戶提供他人使用，可能遭他人使用
    為從事詐欺犯罪及隱匿犯罪所得去向之工具，藉以取得贓款
    及掩飾犯行，逃避檢警人員追緝，竟基於幫助詐欺及幫助洗
    錢之不確定故意，於民國110年7月28日11時58分許，在新竹縣
    ○○市○○○路0段0號統一超商銘豐門市，將其所申辦之上海商
    業儲蓄銀行帳號000-00000000000000號帳戶（下稱上海銀行
    帳戶）之金融卡提供予真實姓名、年籍不詳之通訊軟體LINE暱
    稱「Lily語婕」詐欺集團成員使用，並以通訊軟體LINE將金
    融卡密碼告知對方。嗣不詳詐騙集團取得上開金融帳戶資料後
    ，即共同意圖為自己不法之所有，基於詐欺取財之犯意聯絡，
    推由該集團不詳成年成員，於如附表一所示詐騙時間及方式，
    致如附表一所示之陳鉅忠等人陷於錯誤，依指示於如附表一
    所示匯款時間，匯款如附表一所示匯款金額至上開上海銀行
    帳戶內。嗣陳鉅忠、林嘉偉察覺有異而立即報警循線查獲。
三、處罰條文：刑法第30條第1項、洗錢防制法第2條第2款、第1
    4條第1項、第16條第2項，刑法第30條第1項、第339條第1項
    、第55條前段、第74條第1項第1款、第2項第3款。
四、協商判決除有刑事訴訟法第455條之4第1項第1款於本院訊問
    程序終結前，被告撤銷協商合意或檢察官撤回協商聲請者；
    第2款被告協商之意思非出於自由意志者；第4款被告所犯之
    罪非第455條之2第1項所定得以協商判決者；第6款被告有其
    他較重之裁判上一罪之犯罪事實者；第7款法院認應諭知免
    刑或免訴、不受理者情形之一，及違反同條第2項「法院應
    於協商合意範圍內為判決；法院為協商判決所科之刑，以宣
    告緩刑或2年以下有期徒刑、拘役或罰金為限」之規定者外
    ，檢察官與被告均不得上訴。
五、有前項得上訴之情形，得自收受宣示判決筆錄送達之日起20
    日內，向本院提出上訴書狀，上訴於第二審法院。
本案經檢察官林奕彣提起公訴，檢察官陳中順到庭執行職務。
中    華    民    國    111    年     7    月    28   日
                  刑事第八庭    書  記  官  胡家寧
                                法      官  林哲瑜
以上筆錄正本係照原本作成。
中　　華　　民　　國　　111 　年　　8 　　月　　2 　　日
                                書  記  官  胡家寧
　　　　　　　　　　　　　　　　
附表一：
編號 告訴人 詐騙時間及方式 匯款時間、金額(新臺幣)、匯入銀行帳號(人頭帳戶帳號)   1 陳鉅忠 於110年7月30日某時許，假冒露天拍賣客服人員身分致電陳鉅忠，佯以因作業疏失誤設為經銷商將致自動扣款，需至金融機構取消交易云云，致其陷於錯誤，遂依指示匯款。 1、於110年7月30日18時12分許，匯款4萬9,989元至被告上海銀行帳戶內。 2、於110年7月30日18時14分許，匯款1萬2,500元至被告上海銀行帳戶內。   2 林嘉偉 於110年7月30日17時15分許，假冒蝦皮商城客服人員身分致電林嘉偉，佯以因作業疏失誤設為自動連續扣款，需至金融機構取消交易云云，致其陷於錯誤，遂依指示匯款。 於110年7月30日18時21分許，匯款2萬9,985元至被告上海銀行帳戶內。   

附表二：
本院111年度附民字第350號和解筆錄    當事人   原告：林嘉偉 被告：傅鈺棋 有關支付賠償之內容 被告願給付原告新臺幣（下同） 參萬元整至原告指定帳戶，其給付方式：自民國111年5月起按月於每月15日前給付伍仟元整至清償完畢為止，如一期未給付，視為全部到期。 

附表三：
本院111年度刑移調字第74號調解筆錄    當事人   聲請人：陳鉅忠 相對人：傅鈺棋 有關支付賠償之內容 相對人願給付聲請人新臺幣（下同）陸萬貳仟元整，給付方式為自民國111年6月15日起至112年4月15日止，按月於每月15日前給付聲請人伍仟元，及112年5月15日給付柒仟元，如一期不按時履行，未到期部分視為全部到期。 

附 錄本案論罪科刑法條全文：
刑法第30條
幫助他人實行犯罪行為者，為幫助犯。雖他人不知幫助之情者，
亦同。
幫助犯之處罰，得按正犯之刑減輕之。
刑法第339條
意圖為自己或第三人不法之所有，以詐術使人將本人或第三人之
物交付者，處 5 年以下有期徒刑、拘役或科或併科 50 萬元以
下罰金。
以前項方法得財產上不法之利益或使第三人得之者，亦同。
前二項之未遂犯罰之。

洗錢防制法第2條
本法所稱洗錢，指下列行為：
一、意圖掩飾或隱匿特定犯罪所得來源，或使他人逃避刑事追訴
    ，而移轉或變更特定犯罪所得。
二、掩飾或隱匿特定犯罪所得之本質、來源、去向、所在、所有
    權、處分權或其他權益者。
三、收受、持有或使用他人之特定犯罪所得。

洗錢防制法第14條
有第二條各款所列洗錢行為者，處 7 年以下有期徒刑，併科新
臺幣 5 百萬元以下罰金。
前項之未遂犯罰之。
前二項情形，不得科以超過其特定犯罪所定最重本刑之刑。